# 同控重组基准日到完成日间的交易的影响

提问人：zd241 时间：2017-06-27 00:20:40
陈老师好： 为了解决同业竞争的问题，ipo主体a公司以发行股份的方式购买同一控制人控制的b公司。目前a公司和b公司的重组审计和评估基准日定在 2016 年 12 月 31 日，预计重组完成日在 2017 年 7 月底。在重组的过渡期，a公司处置了一个银行股权，带来了约1 亿的投资收益，同时过渡期a公司正常经营活动产生净利润约 5000 万元。请问a公司过渡期的损益是否需要调整a公司发行股份的数量？同时重组协议约定b公司在重组过渡期的盈利归a公司所有，亏损归原股东所有。我理解b公司若在过渡期实现盈利，则该盈利计入a公司的资本公积，相当于大股东对a公司的捐赠，没有问题。但是若b公司在过渡期是亏损的，那么这个亏损是需要调整a公司发行股份数量的，即调整合并对价的。 请陈老师匡正。

回答人：chenyiwei
既然约定“重组协议约定b公司在重组过渡期的盈利归a公司所有，亏损归原股东所有”，则在B公司过渡期盈利的情况下，无需调整作为对价发行的股份数量。A相当于以同样的对价获得了B的更多净资产，在A的个别报表中调整资本公积，在A的合并报表中还原为损益和留存收益。 如果B在过渡期间亏损，则应采用以下方法之一：（ 1 ）按原发行价同比例减少所发行的股份数；（ 2 ）B的原股东向A或者B支付相当于过渡期亏损金额的现金。

提问人：zd241 时间：2017-06-27 11:33:54
谢谢陈老师的回复。对于b公司在过渡期损益的处理我是明白了。 但是，对于a公司在过渡期实现的利润是否也需要按原发行价同比例减少所发行的股份数？ 我的理解是：（ 1 ）对于a公司在 2017 年 7 月份出售银行股的对价应当扣除该银行股在评估基准日的评估价值，对应调整发行股份数。（ 2 ）过渡期a公司实现的正常经营损益，应当按照原发行价同比例减少所发行的股份数。 然后还有一个问题，a公司有一块老厂的土地和房产需要剥离，为了节税。目前方案是将老厂的土地和房产新设成立公司，新设公司将是向集团支付对价的一部分。但是在基准日即 2016 年底这个新公司还没有成立，新公司会在 2017 年 7 月初设立，我的理解是就以 2016 年底这块老厂房产和土地的评估值作为 2017 年 7 月份成立的新公司的价值，对重组的进程不会产生影响。不知我的理解对不对？请陈老师指正。

回答人：chenyiwei
1 、因为过渡期盈利归A公司，所以A公司无需调整发行的股份数和发行价格。 2 、如果确定新公司成立和该土地资产的投入可以在重组实际实施之前完成，则如你所述，该事项对重组不会造成不利影响。

提问人：zd241 时间：2017-07-10 15:25:58
陈老师，目前券商认为在 16 年底这个评估基准日以土地和房产新设的公司还没有成立，虽然在重组完成日之前能成立，但是这种情况也不可以重组。必须等到新设公司真正成立后再择机选择重组的评估审计基准日。所以：您说的“如果确定新公司成立和该土地资产的投入可以在重组实际实施之前完成，则如你所述，该事项对重组不会造成不利影响”这句话有什么依据不，我好反驳他们。

回答人：chenyiwei
新公司的设立目的如果就是处置土地和房产的媒介，无其他功能，则被处置的资产本身已经存在，其价值是确定的，只是缺少一个空壳而已。